【裁判字號】    99,基勞簡,15
【裁判日期】    990826
【裁判案由】    返還勞保補償金
【裁判全文】
臺灣基隆地方法院基隆簡易庭民事判決
原      告  榮民工程股份有限公司
法定代理人  乙○○
訴訟代理人  劉素吟律師
            李立普律師
            陳秋華律師
被      告  甲○○
上列當事人間請求返還勞保補償金事件，本院於民國99年8 月19
日言詞辯論終結，判決如下：
    主  文
被告應給付原告新臺幣肆拾伍萬捌仟零拾捌元，及自民國九十
九年六月六日起至清償日止，按年息百分之五計算之利息。
訴訟費用新臺幣肆仟玖佰陸拾元由被告負擔。
本判決得假執行，但被告如於假執行程序實施前，或實施中，而
於執行標的物拍定、變賣或物之交付前，以新臺幣肆拾伍萬捌仟
零拾捌元，為原告預供擔保後，得免為假執行。
    事實及理由
一、原告起訴主張：
  (一)被告原為原告（改制更名前為行政院國軍退除役官兵輔導委
    員會榮民工程事業管理處）之員工，於民國84年7月1日辦理
    先期專案裁減時，已依「行政院國軍退除役官兵輔導委員會
    會屬事業機構移轉民營從業人員權益補償辦法」（下稱系爭
    補償辦法）領取補償金新臺幣（下同）458,038 元，惟被告
    後又加入勞工保險，並於98年11月18日另自勞工保險局領取
    老年給付824,000元。
  (二)依系爭補償辦法第5條第3項規定，按前2 項之補償金於事業
    移轉為民營型態後辦理退保時一次給付，但依法再參加各該
    保險領取養老或老年給付時，應將補償金繳回本基金。被告
    於領取補償金後既再向勞工保險局支領老年給付，依前開規
    定即應自動繳回原領之補償金，惟經原告以存證信函催告，
    被告均置之不理，為此提起本訴，並聲明如主文第1項所示
    。
二、被告對原告主張之事實均不爭執，惟辯稱伊現在沒有能力償
    還，希望可以讓被告分期償還等語，資為抗辯。
三、經查，原告主張之事實，業據其提出與所述相符之行政院國
    軍退除役官兵輔導委員會會屬事業機構移轉民營從業人員權
    益補償辦法、勞工保險局98年11月24日保給老字第09860897
    84 0號函、存證信函等件（以上均為影本）為證，並為被告
    所不爭執，應堪信為真實。被告雖辯稱伊目前沒有能力一次
    清償云云，惟按債務人無為一部清償之權利，民法第318 條
    第1 項前段定有明文，又有無資力償還，乃係執行問題，不
    得據為不負履行義務之抗辯（最高法院19年上字第1733號判
    例意旨參照），是被告所辯，自無可採。從而，原告依不當
    得利之法律關係，請求被告給付如主文第1項所示之本金、
    利息，為有理由，應予准許。
四、本件係適用簡易程序所為被告敗訴之判決，依民事訴訟法第
    389條第1項第3 款規定，應依職權宣告假執行，爰依職權宣
    告之。惟本衡平之原則，並許被告於假執行程序實施前，或
    實施中，而執行標的物拍定、變賣或物之交付前以 458,038
    元為原告預供擔保後，得免為假執行。
五、訴訟費用即第一審裁判費4,960元由被告負擔。
據上論結，本件原告之訴有理由，依民事訴訟法第436條第2項、
第78條、第87條第1項、第389條第1項第3款、第392條第2項、第
3項，判決如主文。
中    華    民    國    99    年    8     月    26    日
                  基隆簡易庭法  官  林淑鳳
以上正本係照原本作成。
對於本件判決如有不服，應於收受送達後20日內向本院提出上訴
書狀，上訴於本院合議庭，並按他造當事人之人數附具繕本。
中    華    民    國    99    年    8     月    26    日
                            書記官  王鵬勝

司法院資訊處製作；財團法人民間司法改革基金會備份。
